【裁判字號】    96,訴,4921
【裁判日期】    970229
【裁判案由】    毒品危害防制條例
【裁判全文】
臺灣高雄地方法院刑事判決              96年度訴字第4921號
公  訴  人  臺灣高雄地方法院檢察署檢察官
被      告  甲○○
                    （現另案在臺灣彰化監獄執行中）
上列被告因違反毒品危害防制條例案件，經檢察官提起公訴（96
年度毒偵字第8437號），本院合議庭裁定由受命法官獨任進行簡
式審判程序，茲判決如下：
    主  文
甲○○施用第一級毒品，處有期徒刑捌月。扣案之第一級毒品海
洛因壹包（檢驗前淨重零點零伍捌公克，檢驗後淨重零點零伍零
公克）沒收銷燬。
    事  實
一、甲○○前因施用毒品案件，經本院以94年度毒聲字第1147號
    裁定送勒戒所觀察、勒戒，嗣因認無繼續施用毒品傾向，於
    民國94年11月22日觀察、勒戒執行完畢釋放出所，並經臺灣
    高雄地方法院檢察署檢察官於同年月25日以94年度毒偵緝字
    第674 號為不起訴處分確定。詎其仍不知戒絕毒癮，明知海
    洛因經公告列為毒品危害防制條例第2 條第2 項第1 款之第
    一級毒品，不得非法持有、施用，復基於施用第一級毒品海
    洛因之犯意，於前揭觀察、勒戒執行完畢釋放後5 年內之96
    年6 月5 日晚上8 時許，在其位於高雄縣鳳山市○○路○段
    50巷4 弄9 之4 號住處內，以將海洛因摻入香煙內點燃以吸
    食煙霧之方式，施用第一級毒品海洛因1 次。嗣於同年月6
    日下午3 時許，因騎乘機車連續闖越紅燈而為警在高雄縣鳳
    山市○○路50巷4 弄9 號前攔檢查獲，並當場扣得第一級毒
    品海洛因1 包（檢驗前淨重0.058 公克、檢驗後淨重0.050
    公克），繼經警採集其尿液送驗後，始查知上情。
二、案經高雄市政府警察局苓雅分局報請臺灣高雄地方法院檢察
    署檢察官偵查起訴。
    理  由
一、按本件被告甲○○所犯係死刑、無期徒刑、最輕本刑為3 年
    以上有期徒刑以外之罪，其於準備程序就前揭被訴事實為有
    罪之陳述，經受命法官告知簡式審判程序之旨，並聽取其與
    公訴人之意見後，本院認無不得或不宜改依簡式審判程序進
    行之處，爰依刑事訴訟法第273 條之1 第1 項、第284 條之
    1 規定，裁定本件由受命法官獨任進行簡式審判程序，合先
    敘明。
二、訊據被告甲○○對於在上揭時、地，以上述方式施用第一級
    毒品海洛因1 次之事實坦承不諱（本院卷第48、53、63頁參
    照），且查：
    (一)被告為警查獲時，於96年6 月6 日下午3 時45分許所採集
      之尿液，經送驗結果，確呈嗎啡陽性反應，有高雄市立凱
      旋醫院96年7 月2 日報告編號A00000000 號濫用藥物尿液
      檢驗報告及尿液採證代碼對照表各1 紙在卷可稽（96年度
      毒偵字第8437號卷第8 、9 頁參照）。又扣案疑似海洛因
      之白色粉末1 包，同經送請高雄市立凱旋醫院鑑定結果，
      亦確認含海洛因成分（檢驗前淨重0.058 公克、檢驗後淨
      重0.050 公克），有該院96年10月15日高市凱醫驗字第52
      26號濫用藥物成品檢驗鑑定書1 紙附卷可據（同上卷第13
      頁參照）。此外，並有扣押筆錄暨扣押物品目錄表1 份（
      96年度毒偵字第6045號卷第12至15頁參照）及扣案物品照
      片1 幀（同上卷第36頁參照）附卷足資佐證。是被告前揭
      自白與事實相符，應堪採為被告有罪之證據，則被告施用
      第一級毒品海洛因1 次之犯行，堪以認定。
    (二)又被告前因施用毒品案件，經本院以94年度毒聲字第1147
      號裁定送勒戒所觀察、勒戒，嗣因認無繼續施用毒品傾向
      ，於94年11月22日觀察、勒戒執行完畢釋放出所，並經臺
      灣高雄地方法院檢察署檢察官於同年月25日以94年度毒偵
      緝字第674 號為不起訴處分確定之事實，有本院被告院內
      索引卡紀錄表、臺灣高等法院被告前案紀錄表各1 份在卷
      足參，其於前案觀察、勒戒執行完畢釋放後，5 年內再犯
      本件施用毒品罪之事實，事證明確，應予依法論罪科刑。
三、查海洛因係毒品危害防制條例第2 條第2 項所稱之第一級毒
    品，不得非法持有、施用。核被告所為，係犯毒品危害防制
    條例第10條第1 項之施用第一級毒品罪。其施用第一級毒品
    前，持有海洛因之低度行為，應為施用之高度行為所吸收，
    不另論罪。爰審酌被告前因施用毒品案件經觀察、勒戒執行
    完畢釋放後，竟仍未能徹底戒絕毒品，不惟再因施用毒品犯
    行經本院判刑確定，有前揭臺灣高等法院被告前案紀錄表1
    份附卷可憑，甚且復犯本案施用毒品，顯見其無戒毒悔改之
    意，惟念其施用毒品之次數、施用毒品乃自戕一己之身體健
    康，尚未對他人造成危害，且犯後已坦承犯行，態度良好等
    一切情狀，量處如主文所示之刑，以資懲戒。至扣案之毒品
    海洛因1 包（檢驗前淨重0.058 公克，檢驗後淨重0.050 公
    克），屬查獲之第一級毒品，爰依毒品危害防制條例第18條
    第1 項前段規定，不問屬於犯人與否，宣告沒收銷燬之；另
    於鑑驗時耗損之第一級毒品海洛因，因既已滅失，爰不再諭
    知沒收銷燬，併此敘明。
據上論斷，應依刑事訴訟法第273 之1 第1 項、第284 條之1 、
第299 條第1 項前段，毒品危害防制條例第10條第1 項、第18條
第1 項前段，判決如主文。
本案經檢察官李佳韻到庭執行職務。
中    華    民    國    97    年    2     月    29    日
                    刑事第八庭  法  官  陳振嘉
以上正本證明與原本無異。
如不服本判決應於收受本判決後10日內向本院提出上訴書狀，並
應敘述具體理由，如未敘述上訴理由者，應於上訴期間屆滿後20
日內補提理由書狀於本院（均須按他造當事人之人數附繕本）「
切勿逕送上級法院」。
中    華    民    國    97    年    2     月    29    日
                                書記官  顏宗貝
附錄本案判決論罪科刑法條：
毒品危害防制條例第10條第1項
施用第一級毒品者，處6 月以上5 年以下有期徒刑。


司法院資訊處製作；財團法人民間司法改革基金會備份。
